臺灣高等法院臺南分院刑事判決
                                    109年度上訴字第936號
上  訴  人
即  被  告  王杏伊




指定辯護人  謝菖澤律師
上  訴  人
即  被  告  盛  琪



選任辯護人
即法扶律師    康文彬律師
上列上訴人因毒品危害防制條例案件，不服臺灣臺南地方法院10
8年度訴字第1329號，中華民國109年5月20 日第一審判決（起訴
案號：臺灣臺南地方檢察署107年度偵字第15843號、108 年度偵
字第10271號），提起上訴，本院判決如下：
    主  文
原判決關於王杏伊、盛琪部分均撤銷。
王杏伊販賣第二級毒品，累犯，處有期徒刑參年拾月，未扣案之
販賣第二級毒品所得新臺幣陸佰元沒收，如全部或一部不能沒收
或不宜執行沒收時，追徵其價額。
盛琪無罪。
    事  實
一、王杏伊明知甲基安非他命係毒品危害防制條例第2條第2項第
    2 款列管之第二級毒品，未經許可不得持有、販賣，竟意圖
    營利，基於販賣第二級毒品甲基安非他命之犯意，於107年1
    月間某時（起訴書誤載為107年1月1日上午8時許，應予更正
    ），在臺南市○○區○○路000巷0號0 樓租屋處，以新台幣2,50
    0元價格，販賣第二級毒品甲基安非他命1包給郭丞軒，因郭
    丞軒身上只有600元，乃先交付600元給王杏伊，餘款1,900
    元則約定後付，以此賒帳方式完成交易。
二、案經臺南市政府警察局第一分局報告臺灣臺南地方檢察署檢
    察官偵查起訴。
    理  由
甲、證據能力方面：
一、本判決所引用屬於具傳聞性質之證據，均已依法踐行調查證
    據程序，且檢察官、上訴人即被告王杏伊及辯護人均明示同
    意有證據能力，基於尊重當事人對於傳聞證據之處分權，及
    證據資料愈豐富愈有助於真實發現之理念，本院審酌該等證
    據作成時情況，並無違法取證之瑕疵，且無顯不可信之情形
    ，以之作為證據應屬適當，均有證據能力。
二、本判決所引用其餘非供述證據部分，檢察官、被告及辯護人
    均不爭執其證據能力，亦查無有違反法定程序取得之情形，
    與本案待證事實又具有關聯性，均得採為證據
乙、有罪部分（即被告王杏伊部分）
一、前揭販賣第二級毒品甲基安非他命與郭丞軒之事實，業據被
    告王杏伊於偵查及本院審理中坦承不諱（偵15843號卷第201
    -202頁，本院卷第224、225-226頁）；並經證人郭丞軒證述
    向被告王杏伊購買甲基安非他命等情明確；並有郭承軒與盛
    琪間之LINE對話紀錄在卷可稽。且證人郭丞軒就下列之對話
    紀錄內容：
    ①107年1月29日凌晨3時16分許【群組：沒有成員】「…盛琪
      ：我不曉得你這麼硬呢。郭承軒：『妍妍：欠你錢都不知
      道嗎？他吃你吃很夠喔，你跟他說我說的，你跟他說我不
      想為了1900去叫鱸魚過去收』（傳送其與王杏伊之對話截
      圖）。盛琪：李茅坑裡面的石頭硬又臭。郭承軒：就跟你
      說人家在罵我了、你還在跟我打哈哈…」（警卷57頁）。
    ②107年1月26日上午9時48分許【群組：沒有成員】「…郭承
      軒：『…郭承軒：寶姐，為何有汽油味。羽：啥有汽油味？
      沒有人說ㄚ。郭承軒：昨天那個人問我』（傳送其與王杏伊
      之對話截圖）…」（警卷第56頁）。其證稱：上開①的對話
      紀錄是因王杏伊向我催討1,900元的毒品債務，因為我向
      王杏伊購買的毒品盛琪有拿去施用，所以我就向盛琪轉達
      ；上開②的對話紀錄則是我拿王杏伊提供的安非他命給盛
      琪施用後，盛琪抱怨安非他命有汽油味，我向王杏伊詢問
      的內容等語。是參酌證人郭丞軒之指證及上開LINE對話紀
      錄，足認證人郭函軒指證與被告有事實欄所載之交易第二
      級毒品甲基安非他命等語，並非無據。堪認被告之自白與
      事實相符，其自白堪信為真實。
二、至檢察官起訴認被告王杏伊販賣第二級毒品甲基安非他命時
    間為「107年1月8日8時許」。然證人郭丞軒於警詢中證稱「
    約107年1月份（詳細時間我忘了），盛琪曾向『寶姐』（即王
    杏伊）買安非他命毒品，積欠『寶姐』1,900 元沒還，『寶姐』
    要我向盛琪催討所欠的1,900元」（警卷第41 頁）；「1,90
    0元是毒品債務沒錯，依照王杏伊在LINE催討的訊息，交易
    的時間107年1月初某日（詳細時間我忘了）等語（警卷第52
    - 53頁），證人郭丞軒並未明確證述本次交易之時間；嗣於
    偵查中經檢察官詢及「你說107年1月1日上午8點左右，在臺
    南市○○區○○路000巷0號0樓向王杏伊購買2,500元安非他命，
    是否如此」時，證人郭丞軒亦僅回稱「有」（他卷第409頁
    ），可見本次交易時間「107年1月1日8 時許」，僅是檢察
    官詢問時所提及之時間，是否真實並非無疑。嗣於原審審理
    中，經原審就此次交易時間詢問郭丞軒時，其明確證稱：我
    當時是跟警方講是在1月份，但是沒有講到1 月1日這麼詳細
    的日期，1月1日是大概的日期，確定的日期我也忘記了，但
    是有印象的就是1月間等語（原審卷第271-272頁），足見郭
    丞軒對於其購買毒品時間是否確為107年1月1 日，無法確定
    ；再佐以郭丞軒與盛琪LINE對話紀錄時間為107年1 月25日
    至29日，距離起訴書所載之時間已有20餘日，衡諸一般毒品
    交易常情，可認被告王杏伊本次販賣第二級毒品之時間應是
    在107 年1 月間某日，公訴意旨認被告王杏伊販毒時間是於
    「107 年1 月1 日8 時許」，顯有誤會，應予更正。
三、按毒品之非法交易向為政府查禁森嚴且重罰不寬貸之行為，
    為一般民眾普遍認知之事，倘非有利可圖，絕無平白甘冒被
    查緝重罰之高度風險，而單純轉讓無深切交情之人毒品之理
    。且販賣毒品本非可公然為之，亦無公定價格，容易分裝並
    增減份量，而每次買賣之價量，可能隨時依雙方關係深淺、
    資力、需求量及對行情之認知、來源是否充裕、查緝是否嚴
    緊、購買者被查獲時供述購買對象之可能風險之評估等，而
    異其標準，非可一概論之，是販賣毒品之利得除被告坦承犯
    行或價量俱臻明確外，委難察得其交易實情，然販賣者從價
    差或量差中牟利之方式雖異，惟其販賣行為在意圖營利則屬
    同一；從而，舉凡有償交易，除足以反證其確係另基於某種
    非圖利本意之關係外，應有從中賺取買賣價差或量差牟利之
    意圖及事實，應屬合理之認定。茲查：被告王杏伊行為外觀
    上已具有販賣毒品犯行之要件，復坦承販賣毒品之犯行；且
    其與郭丞軒並無特別情誼，自無干冒遭查緝判處重罪之危險
    而以原價轉讓甲基安非他命與郭丞軒，是其有營利之意圖，
    應可認定。
四、新舊法比較適用部分：
    查被告王杏伊行為後，毒品危害防制條例第4條、第17條第2
    項等規定，業於109年1月15日修正公布，並自同年7月15 日
    起施行，其中①毒品危害防制條例第4條第2項規定於修正前
    規定「製造、運輸、販賣第二級毒品者，處無期徒刑或7 年
    以上有期徒刑，得併科新臺幣1,000 萬元以下罰金」，修正
    後則規定「製造、運輸、販賣第二級毒品者，處無期徒刑或
    10年以上有期徒刑，得併科新臺幣1,500 萬元以下罰金」，
    修正後之規定已將刑度及罰金分別提高為「無期徒刑或10年
    以上有期徒刑」、「1,500 萬元以下」，修正後之規定並未
    有利於被告，經比較新舊法結果，自以修正前即行為時之規
    定有利於被告。②修正後毒品危害防制條例第17條第2 項規
    定「犯第4條至第8條之罪於偵查及歷次審判中均自白者，減
    輕其刑」，而修正前同條第2項規定「犯第4條至第8 條之罪
    於偵查及審判中均自白者，減輕其刑」，修正後之規定，須
    於偵查及「歷次」審判中均自白，方得依該條規定減輕其刑
    ，相較於修正前之規定除偵查中自白外，僅須於審判中曾經
    自白即可獲得減刑而言，自以修正前之規定對被告較為有利
    。經綜合比較結果，以修正前之規定有利於被告，依刑法第
    2條第1項前段規定，應適用修正前即行為時之毒品危害防制
    條例第4條第2項、第17條第2項規定論處。
五、論罪部分：
  ㈠按甲基安非他命是毒品危害防制條例第2條第2項第2 款所列
    管之第二級毒品，依法不得販賣及持有。是核被告王杏伊所
    為，係犯修正前毒品危害防制條例第4條第2項之販賣第二級
    毒品罪；其販賣前持有甲基安非他命之低度行為，為其販賣
    之高度行為所吸收，不另論罪。
  ㈡刑之加重、減輕：
  １被告王杏伊前因施用毒品案件，經原審以106年度簡字第948
    號判決判處有期徒刑3月確定，於106年10月2 日徒刑易科罰
    金執行完畢，有臺灣高等法院被告前案紀錄表在卷可按，是
    其於有期徒刑執行完畢後，5 年以內故意再犯本件有期徒刑
    以上之罪，為累犯。審酌其經此科刑執行教訓後，未能謹慎
    行事，遵守法律規定，再犯本件販賣毒品之重罪，可認其有
    特別之惡性，且對刑罰反應力薄弱，經衡酌司法院釋字第77
    5號解釋意旨後，認其本案犯行應依刑法第47條第1項規定，
    除法定本刑為無期徒刑不得加重外，其餘均加重其刑。
  ２被告王杏伊於偵查及本院審理中自白犯罪，已如前述，爰依
    修正前毒品危害防制條例第17條第2 項規定減輕其刑。又因
    其同時有刑之加重及減輕事由，除法定刑為無期徒刑不得加
    重外，依法先加重後減輕之。
  ３被告王杏伊辯護人辯稱被告本次犯行交易之對象、數額及對
    社會危害之程度尚屬輕微，請依刑法第59條規定再予酌減其
    刑云云。但按刑法第59條之酌量減輕其刑，必須犯罪另有特
    殊之原因與環境等，在客觀上足以引起一般同情，認為即予
    宣告法定最低度刑期猶嫌過重者，始有其適用（最高法院44
    年台上字第413號、51年台上字第899號判決意旨參照）。尤
    以此項酌減之規定，係推翻立法者之立法形成，就法定最低
    度刑再予減輕，為司法之特權，適用上自應謹慎，未可為常
    態，其所具特殊事由，應使一般人一望即知有可憫恕之處，
    非可恣意為之。茲查，被告王杏伊明知毒品甲基安非他命對
    人體危害甚大，仍無視國家禁令及政府反毒政策，而為本件
    犯行，助長毒品氾濫，且對施用者身心造成傷害，亦易導致
    社會之其他犯罪問題；而其為心智正常之人，並非無謀生能
    力，不思正當途徑獲取金錢，及避免毒品危害國人之身心健
    康，因而犯本件販賣第二級毒品罪，難謂有何特殊之原因與
    環境等在客觀上足以引起一般同情，認即予科以最低度刑有
    期徒刑7 年，仍有猶嫌過重及過於嚴苛之情形存在；且被告
    王杏伊經適用修正前毒品危害防制條例第17條第2 項規定減
    輕其刑後，其法定有期徒刑最低度刑已為有期徒刑3年6月，
    亦無對其科以減輕後之法定最低度刑猶嫌過重之情形，自無
    依刑法第59條規定酌減其刑，被告王杏伊辯護人此部分所辯
    ，尚無可採。
六、撤銷改判之理由：
  ㈠原審以被告王杏伊罪證明確，因予論罪科刑，固非無見。但
    查，被告王杏伊於本院審理中自白犯罪，原審未及審酌，而
    未依修正前毒品危害防制條例第17條第2 項規定減輕其刑，
    自有不當。被告王杏伊上訴以此指摘原判決此部分不當，為
    有理由，應由本院將原判決關於此部分予以撤銷改判。
  ㈡茲以行為人責任為基礎，審酌被告王杏伊明知毒品甲基安非
    他命對人體危害甚大，竟無視政府反毒政策及國家防制杜絕
    毒品犯罪之禁令，而為本件犯行，助長毒品氾濫，使他人受
    到毒品之危害，戕害國人身心健康，危害非輕，應予非難。
    復考量被告王杏伊販賣毒品之動機、目的、手段、販賣毒品
    之對象僅一人，所得僅600 元（其餘因郭丞軒賒帳而未取得
    ），犯罪所得非鉅；其於偵查中雖坦承犯行，但於原審則否
    認，嗣於本院審理中再坦承犯行之態度；兼衡其自陳國中畢
    業之智識程度，入監前從事服務業、月收入不定、離婚、育
    有一名已成年子女，其父母均已高齡，現由其兒子照顧等家
    庭生活、經濟等一切情狀，量處如主文所示之刑。
  ㈢沒收之說明：
  １被告王杏伊販賣第二級毒品甲基安非他命所得僅600 元（其
    餘因郭丞軒賒帳未取得），已如上述，雖未扣案，仍應依刑
    法第38條之1第1項前段規定宣告沒收，於全部或一部不能沒
    收或不宜執行沒收時，依同條第3項規定，追徵其價額。
  ２郭丞軒雖證述其是以LINE與被告王杏伊聯繫交易毒品（原審
    卷第000- 000頁），但郭丞軒持用與被告王杏伊聯絡之手機
    已下落不明（原審卷第267 頁），無從查證被告王杏伊是否
    有與郭丞軒以行動電話之通訊軟體LINE聯繫交易毒品，依罪
    證有疑利於被告原則，爰未認定被告王杏伊與郭丞軒是以上
    開方式聯繫交易毒品，自無庸宣告沒收被告王杏伊持用之行
    動電話，併此敘明。
丙、無罪部分（即被告盛琪部分）：
一、公訴意旨略以：盛琪意圖營利，基於販賣第二級毒品甲基安
    非他命之犯意，於附表編號1-12所示時間、地點，以附表各
    該編號（起訴書為附表二）所示之交易方式，販賣如附表各
    編號所示之第二級毒品甲基安非他命予唐士喬（原名：唐聞
    侑），因認被告盛琪涉犯修正前毒品危害防制條例第4條第2
    項之販賣第二級毒品罪嫌。
二、犯罪事實之認定，係據以確定具體的刑罰權之基礎，自須經
    嚴格之證明，故其所憑之證據不僅應具有證據能力，且須經
    合法之調查程序，否則即不得作為有罪認定之依據。倘法院
    審理之結果，認為不能證明被告犯罪，而為無罪之諭知，即
    無刑事訴訟法第154條第2項所謂「應依證據認定」之犯罪事
    實存在。因此，同法第308 條前段規定，無罪之判決書只須
    記載主文及理由。而其理由之論敘，僅須與卷存證據資料相
    符，且與經驗法則、論理法則無違即可，所使用之證據亦不
    以具有證據能力者為限，即使不具證據能力之傳聞證據，亦
    非不得資為彈劾證據使用。故無罪判決書，就傳聞證據是否
    例外具有證據能力，本無須於理由內論敘說明（最高法院10
    0年度台上字第2980 號判決意旨參照）。查被告盛琪既經本
    院認定不能證明其犯罪，而撤銷原審關於此部分之判決（詳
    後述），揆諸上開說明，本判決所援引之證據並非作為認定
    其犯罪事實之證據，係屬彈劾證據性質，自不以具有證據能
    力之證據為限，爰此，不再論述所援引有關證據之證據能力
    ，合先敘明。
三、犯罪事實應依證據認定之，無證據不得認定犯罪事實，刑事
    訴訟法第154條第2項定有明文；又認定不利於被告之事實，
    須依積極證據，苟積極證據不足為被告事實之認定時，即應
    為有利被告之認定，更不必有何有利之證據；再認定犯罪事
    實，所憑之證據，雖不以直接證據為限，間接證據亦包括在
    內，然無論直接或間接證據，其為訴訟上之證明，須於通常
    一般之人均不致於有所懷疑，而得確信其為真實之程度者，
    始得據為有罪之認定，最高法院分別著有30年上字第816 號
    、76年台上字第4986號判決意旨可資參照。
四、公訴意旨認被告盛琪涉犯上開犯行，無非係以：①證人唐士
    喬不利被告之指證②中華電信股份有限公司（下稱中華電信
    ）帳單交易明細、王道商業銀行股份有限公司（下稱王道銀
    行）帳戶交易明細等為論罪之依據。訊據被告盛琪堅詞否認
    有上開犯行，辯稱其與唐士喬間有借貸關係，唐士喬於附表
    所載之時間，以手機登入線上手機遊戲帳戶購買遊戲點數，
    ，並以該手機門號扣款，及以王道銀行帳戶匯款至其郵局帳
    戶的款項，均是借款，非其販賣甲基安非他命與唐士喬之對
    價等語。被告辯護人則辯護稱①有關帳戶轉帳及手機扣款之
    原因係與毒品買賣有關之論述，均是出自唐士喬單方面之證
    述，並無其他證據足資佐證唐士喬之證述為真實。②有關中
    華電信唐士喬手機門號之通話明細報表、星城OnLine線上遊
    戲以唐士喬手機門號付款之交易明細、中華郵政股份有限公
    司（下稱郵局）函暨所附之被告盛琪帳戶歷史交易明細，及
    王道銀行函暨檢附之唐士喬帳戶交易明細等資料，雖顯示被
    告盛琪與唐士喬之間有多次之金錢往來，然該些金錢往來之
    原因多元，或是借貸，或是還款，非必即為交易毒品，是上
    開交易紀錄不足認定被告盛琪有本件販賣甲基安非他命之犯
    行等語。
五、經查：
  ㈠前揭唐士喬確有於附表編號1-12所示之時間、地，以各該編
    號所示之方式，分別以手機登入被告盛琪線上手機遊戲星城
    OnLine帳戶，購買遊戲點數，再以手機門號扣款，及以其王
    道銀行0000000000000000號帳戶，匯款至被告盛琪00000000
    000000號郵局帳戶內等事實，業據證人唐士喬於迭次訊問中
    證述明確，並為被告所不爭；復有中華電信唐士喬手機門號
    0000000000號通話明細報表、星城OnLine線上遊戲以唐士喬
    手機門號0000000000、0000000000號付款之交易明細（警卷
    第29、33頁）、郵局109年1月3日儲字第0000000000 號函暨
    所附之盛琪帳號00000000000000號帳戶歷史交易明細（原審
    卷第171-180頁）、王道銀行109年1月17日王道銀字第00000
    00000號函暨檢附之唐士喬帳號0000000000000000 號帳戶之
    交易明細（原審卷第000- 000頁）等在卷可稽，此部分事實
    堪以認定。
  ㈡依上開相關轉帳扣款及匯款之交易明細資料及證人唐士喬就
    上開轉帳扣款、匯款金額之證述，分別整理如下（見警卷第
    29-33頁，原審卷第185-187頁；證人唐士喬之證述見警卷第
    77-81頁）：
  １【附表編號1】106年8月31日下午4時43分至6時40 分許，分
    別扣款525元、315元、105元、53元、1,000元，總計 1,998
    元。
  ２【附表編號2】106年10月1日凌晨0時28分至29分許，分別扣
    款315元、105元、53元，總計473元。
  ３【附表編號3】107年1月8日上午11時59分至中午12時1 分許
    ，分別扣款53元、315元、105元，總計473元。
  ４【附表編號4】107年1月25日晚上10時13分至48 分許，分別
    扣款300元、500元、100元、100元，總計1,000元。
  ５【附表編號5】107年2月1日晚上11時10分至12分許，分別扣
    款472元、315元、105元、53元，總計945元。
  ６【附表編號6】107年3月1日上午8時23分至9時25分許，分別
    扣款120元、525元、315元，總計960元。
  ７【附表編號7】107年2月3日下午2時54分、晚上9時57分許，
    唐士喬自其王道銀行帳戶分別匯款300元、1,000元，總計1,
    300元至盛琪郵局帳戶。
  ８【附表編號8】107年2月4日下午4時0分許，唐士喬自其王道
    銀行帳戶匯款300元至盛琪郵局帳戶。
  ９【附表編號9】107年2月5日凌晨3時45至47 分許，唐士喬自
    其王道銀行帳戶分別匯款250元、50元，總計300元至盛琪郵
    局帳戶。
  【附表編號10】107年2月9日下午5時5至8分許，唐士喬自其
    王道銀行帳戶分別匯款500元、480元，總計980 元至盛琪郵
    局帳戶。
  【附表編號11】107年2月10日凌晨5時7分許，唐士喬自其王
    道銀行帳戶匯款600元至盛琪郵局帳戶。
  【附表編號12】107年2月26日下午5時16 分許，唐士喬自其
    王道銀行帳戶匯款900元至盛琪郵局帳戶。
  ㈢就上開轉帳扣款或匯款之原因（即附表編號1-12），證人唐
    士喬於迭次訊問中雖證稱上開購買遊戲點數扣款及匯款，均
    是支付向被告盛琪購買甲基安非他命之價款。但稽之其歷次
    之證詞，有以下先後不符之瑕疵：
  １關於購買毒品之方式，證人唐士喬於警詢中證稱伊是以同一
    天內，以多筆匯款購買1 次的甲基安非他命，因伊不會星辰
    手遊轉帳功能，所以由被告親自拿伊手機操作並現場檢視確
    認，轉帳是否成功；而王道銀行轉帳是其親自操作後，並經
    被告現場確認，於確認錢進去後，由被告當場交付甲基安非
    他命給伊（警卷第76- 77頁）；但於偵查中則證稱一開始是
    拿現金與被告交易毒品，後來才用轉帳方式轉到被告郵局帳
    號，被告看到錢進帳後，才會通知伊拿毒品，也有曾經伊匯
    款給被告，過幾天他再才拿毒品給伊；透過星辰遊戲轉帳部
    分，是因被告急需買線上遊戲點數，就要伊先把錢轉給他，
    再過去找他，因此伊是以郵局網路ATM 轉帳到被告郵局帳戶
    給他錢。至於王道銀行匯款部分，則是因伊後來沒有在玩星
    城遊戲，才以王道銀行帳戶匯款等語（偵15843號卷第246-2
    47頁。證人唐士喬警、偵訊中就星辰遊戲轉帳部分是由何人
    以其手機現場操作，其匯款或轉帳扣款，經被告確認後，被
    告是「當場」交付毒品，或有過幾天才交付毒品等重要之點
    ，其先後證詞已有明顯之瑕疵。
  ２其於警、偵訊中均證述其是以手機轉帳扣款或自王道銀行匯
    款至被告郵局帳戶方式向被告購買甲基安非他命，已如上述
    ，但核與其於原審審理中證述：我用轉帳並不是我現在想要
    跟他買，所以我轉給他，大部分是他需要用錢，他請我轉給
    他，我只能先轉這樣給他，他先跟我借錢，借他之後，他不
    夠又打電話跟我借，我又再轉，事後他就會用毒品的方式抵
    帳，而不是我今天主動要買，我先轉300 元給你，晚一點再
    轉300 元給你，不是這樣子；是被告需要錢，我再轉給他等
    語（原審卷第278、290-291頁），證人唐士喬是證述被告先
    向其借款，事後再以毒品抵帳等語亦有不符。
  ３另就每次購買甲基安非他命之數重，其於警詢中證稱每次購
    買1包（警卷第81 頁），但於原審審理中則證稱：如果該次
    轉帳扣款合計是1,900元，應該是買2包毒品等語（原審卷第
    000- 000頁）；另證人唐士喬於警詢中證稱每次購得的甲基
    安非他命重量沒有一定，都是被告依自己喜好等語（警卷第
    81頁）；但於偵查中則證稱每一次交易毒品的重量都是約0.
    2、0.3公克（偵15843號卷第247頁），其就購得之毒品重量
    之證詞亦有不符。
  ４證人唐士喬於偵查中證述「只要我是從王道銀行匯款到盛琪
    郵局帳戶的，全部都是買毒品的錢」（偵15843號卷第248頁
    ）；於原審審理中證述轉給被告的錢，最後都會跟被告拿毒
    品來抵債等語（原審卷第291 頁）。然依上所述，證人唐士
    喬以手機登入線上遊戲帳戶購買點數，再以手機門號扣款，
    或自王道銀行匯款至被告郵局帳戶，除附表編號8、11 、12
    以外，均有同一日多次扣款或匯款之情事，且扣款或匯款亦
    有50元之小額款項，且參酌證人唐士喬於警、偵訊中之證詞
    ，其每次購得之甲基安非他命僅1 包，或如證人唐士喬於偵
    查中證述每次購得之甲基安非他命重量約為0.2、0.3公克，
    但附表編號1-12所示同日扣款或匯款之總額則為300至1,998
    元不等，更有「1,998元、473元、945 元」之金額，顯與一
    般毒品交易價金之常情有所不符。
  ㈣按販賣或施用毒品者供出其毒品來源，因而查獲其他正犯或
    共犯者，減輕或免除其刑，毒品危害防制條例第17條第1 項
    亦定有明文，是販賣或施用毒品者所為毒品來源之證言，乃
    有利於己之陳述，其有為邀輕典而為不實陳述之虞，足見其
    證言本質上存有較大之虛偽危險性，其憑信性本不及於一般
    人，則為擔保其陳述內容之真實性，俾貫徹刑事訴訟無罪推
    定及嚴格證明之基本原則，其所為自某人處取得毒品之陳述
    ，自須有補強證據，始能資為論罪之依據。而所謂補強證據
    ，係指受讓毒品者之指證外，其他足以證明與其關於受讓毒
    品之供述具有真實性之別一證據而言，亦即必須與受讓毒品
    之供述具有相當程度之關聯性，足使一般人對其供述無合理
    之懷疑存在，而得確信其為真實者，始足當之。茲查，證人
    唐土喬於迭次訊問中就其向被告盛琪購買甲基安非他命之重
    要情節，既有上開先後不符，相互矛盾之瑕疵存在，則其不
    利被告盛琪之指證是否屬實，即非無疑。且如上述㈠之中華
    電信通話明細報表、星城OnLine線上遊戲以唐士喬手機門號
    0000000000、0000000000號付款之交易明細（警卷第29、33
    頁）、被告郵局帳戶歷史交易明細（原審卷第000- 000頁）
    及唐士喬王道銀行匯款之交易明細，雖可佐證唐士喬確有以
    其手機購買線上遊戲點數或匯款至被告盛琪郵局帳戶等事實
    ，但該轉帳扣款或匯款之原因有多端，或為借款、或為償還
    債務，非必即為毒品交易。另中華電信公司南院武刑懷 108
    訴1329字第000000000號、南院武刑懷108訴1329字第000000
    0000號函及原審公務電話記錄等件（原審卷第324-326、330
     頁），均僅是對行動電話持用人每月消費總上限之說明，
    或可佐證證人唐士喬證述其行動電話每月轉帳之額度，但不
    足證明係屬毒品交易，是上開交易明細及函覆、公務電話等
    均難以據為證人唐士喬不利被告盛琪指證之補強證據。準此
    ，依上開說明，證人唐士喬不利被告之指證即難資為被告盛
    琪確有起訴書所載犯行之依據。
六、綜上所述，證人唐士喬迭次證述向被告購買如附表編號1-12
    所示第二級毒品甲基安非他命等重要之點，既有上開瑕疵存
    在，且公訴意旨所舉之上開交易明細尚無從補強證人唐士喬
    不利被告指證之憑信性。本件依檢察官所提出之證據資料，
    均不足為被告盛琪有罪之證明；此外復無其他積極證據足資
    證明被告盛琪有公訴意旨所指之犯行，應認不能證明被告盛
    琪犯罪。原審未予查詳，遽為被告盛琪有罪之判決，自有不
    當。被告盛琪上訴指摘原判決不當，為有理由，應由本院將
    原判決關於被告盛琪部分予以撤銷，另為無罪判決之諭知。
據上論結，應依刑事訴訟法第369條第1項前段、第364條、第299
條第1項前段、第301條第1項（僅引用程序法條），判決如主文
。
本案經檢察官陳奕翔提起公訴，檢察官柯怡伶到庭執行職務。
中　　華　　民　　國　 109　　年　　10　　月　　14　　日
                  刑事第一庭    審判長法  官  楊清安
                                      法  官  蕭于哲
                                      法  官  陳珍如
以上正本證明與原本無異。
王杏伊部分，如不服本判決應於收受送達後20日內向本院提出上
訴書狀，其未敘述上訴理由者，並得於提起上訴後20日內向本院
補提理由書（均須按他造當事人之人數附繕本）「切勿逕送上級
法院」。
盛琪部分，檢察官如不服本判決應於收受本判決後20日內向本院
提出上訴書，其未敘述上訴理由者並得於提起上訴後20日內向本
院補提理由書，被告不得上訴。
                                      書記官  盧建元
中　　華　　民　　國　 109　　年　　10　　月　　14　　日

附表：      編號 販賣對象 販賣地點 販賣毒品之種類、數量及交易價金（新臺幣） 販賣之方式  販賣時間    1（即起訴書附表二編號1 ） 唐士喬 臺南市○○區○○路000 號0 樓00室盛琪住處 甲基安非他命1 包1,998 元 唐士喬於106 年8 月31日下午4 至6 時許，以其持用之手機門號0000000000號登入盛琪之線上手機遊戲星城online帳戶，透過Google Play 及小額付費為盛琪購買遊戲點數，並以上開手機門號扣款之方式，分別代為支出合計為左列金額以充作毒品價金後，盛琪於左列時間、地點，交付甲基安非他命1包予唐士喬。  106 年8 月31日下午6 時40分後之某時許。    2（即起訴書附表二編號2 ） 唐士喬 同上 甲基安非他命1 包473 元 唐士喬於106 年10月1 日凌晨0 時許，以其持用之手機門號0000000000號登入盛琪之線上手機遊戲星城online帳戶，透過Google Play 及小額付費為盛琪購買遊戲點數，並以上開手機門號扣款之方式，分別代為支出合計為左列金額以充作毒品價金後，盛琪於左列時間、地點，交付甲基安非他命1 包予唐士喬。  106 年10月1 日凌晨0 時29分後之某時許。    3（即起訴書附表二編號3 ） 唐士喬 同上 甲基安非他命1 包473 元 唐士喬於107 年1 月8 日中午11至12時許，以其持用之手機門號0000000000號登入盛琪之線上手機遊戲星城online帳戶，透過Google Play 及小額付費為盛琪購買遊戲點數，並以上開手機門號扣款之方式，分別代為支出合計為左列金額以充作毒品價金後，盛琪於左列時間、地點，交付甲基安非他命1包予唐士喬。  107 年1 月8 日中午12時1 分後之某時許。    4（即起訴書附表二編號4 ） 唐士喬 同上 甲基安非他命1 包1,000 元 唐士喬於107 年1 月25日晚上10時許，以其持用之手機門號0000000000號登入盛琪之線上手機遊戲星城online帳戶，透過Google Play 及小額付費為盛琪購買遊戲點數，並以上開手機門號扣款之方式，分別代為支出合計為左列金額以充作毒品價金後，盛琪於左列時間、地點，交付甲基安非他命1 包予唐士喬。  107 年1 月25日晚上10時48分後之某時許。    5（即起訴書附表二編號5 ） 唐士喬 同上 甲基安非他命1 包945 元 唐士喬於107 年2 月1 日晚上11時許，以其持用之手機門號0000000000、0000000000號登入盛琪之線上手機遊戲星城online帳戶，透過Google Play 及小額付費為盛琪購買遊戲點數，並以上開手機門號扣款之方式，分別代為支出合計為左列金額以充作毒品價金後，盛琪於左列時間、地點，交付甲基安非他命1 包予唐士喬。  107 年2 月1 日晚上11時12分後之某時許。    6（即起訴書附表二編號6 ） 唐士喬 同上 甲基安非他命1 包960 元 唐士喬於107 年3 月1 日上午8 至9 時許，以其持用之手機門號0000000000號登入盛琪之線上手機遊戲星城online帳戶，透過Google Play 及小額付費為盛琪購買遊戲點數，並以上開手機門號扣款之方式，分別代為支出合計為左列金額以充作毒品價金後，盛琪於左列時間、地點，交付甲基安非他命1包予唐士喬。  107 年3 月1 日上午9 時25分後之某時許。    7（即起訴書附表二編號7 ） 唐士喬 同上 甲基安非他命1 包1,300 元（起訴書誤載為2,000 元） 唐士喬於107 年2 月3 日，以其申設之王道銀行帳號0000000000000000號（起訴書誤載為0000000000000 號）帳戶，分別匯款合計為左列金額至盛琪之郵局帳號00000000000000號帳戶內，用以充作毒品價金後，盛琪於左列時間、地點，交付甲基安非他命1 包予唐士喬。  107 年2 月3 日之某時許。    8（即起訴書附表二編號8 ） 唐士喬 同上 甲基安非他命1 包300 元 唐士喬於107 年2 月4 日，以其申設之王道銀行帳號0000000000000000號（起訴書誤載為0000000000000 號）帳戶，匯款左列金額至盛琪之郵局帳號00000000000000號帳戶內，用以充作毒品價金後，盛琪於左列時間、地點，交付甲基安非他命1 包予唐士喬。  107 年2 月4 日之某時許。    9（即起訴書附表二編號9 ） 唐士喬 同上 甲基安非他命1 包300 元 唐士喬於107 年2 月5 日，以其申設之王道銀行帳號0000000000000000號（起訴書誤載為0000000000000 號）帳戶，分別匯款合計為左列金額至盛琪之郵局帳號00000000000000號帳戶內，用以充作毒品價金後，盛琪於左列時間、地點，交付甲基安非他命1 包予唐士喬。  107 年2 月5 日之某時許。    10（即起訴書附表二編號10） 唐士喬 同上 甲基安非他命1 包980 元 唐士喬於107 年2 月9 日，以其申設之王道銀行帳號0000000000000000號（起訴書誤載為0000000000000 號）帳戶，分別匯款合計為左列金額至盛琪之郵局帳號00000000000000號帳戶內，用以充作毒品價金後，盛琪於左列時間、地點，交付甲基安非他命1 包予唐士喬。  107 年2 月9 日之某時許。    11（即起訴書附表二編號11） 唐士喬 同上 甲基安非他命1 包600 元 唐士喬於107 年2 月10日，以其申設之王道銀行帳號0000000000000000號（起訴書誤載為0000000000000 號）帳戶，匯款左列金額至盛琪之郵局帳號00000000000000號帳戶內，用以充作毒品價金後，盛琪於左列時間、地點，交付甲基安非他命1 包予唐士喬。  107 年2 月10日之某時許。    12（即起訴書附表二編號12） 唐士喬 同上 甲基安非他命1 包900 元 唐士喬於107 年2 月26日，以其申設之王道銀行帳號0000000000000000號（起訴書誤載為0000000000000 號）帳戶，匯款左列金額至盛琪之郵局帳號00000000000000號帳戶內，用以充作毒品價金後，盛琪於左列時間、地點，交付甲基安非他命1 包予唐士喬。  107 年2 月26日之某時許。    



附錄本判決論罪科刑法條：
修正前毒品危害防制條例第4 條
（販運製造毒品罪）
製造、運輸、販賣第一級毒品者，處死刑或無期徒刑；處無期徒
刑者，得併科新臺幣2 千萬元以下罰金。
製造、運輸、販賣第二級毒品者，處無期徒刑或7 年以上有期徒
刑，得併科新臺幣1 千萬元以下罰金。
製造、運輸、販賣第三級毒品者，處7 年以上有期徒刑，得併科
新臺幣7 百萬元以下罰金。
製造、運輸、販賣第四級毒品者，處5 年以上12年以下有期徒刑
，得併科新臺幣3 百萬元以下罰金。
製造、運輸、販賣專供製造或施用毒品之器具者，處1 年以上7
年以下有期徒刑，得併科新臺幣1 百萬元以下罰金。
前5 項之未遂犯罰之。